

3 rue de la Paix 94360 Bry sur Marne 06 23 36 02 93

E-mail: isabelle.billoy@gmail.com www.linkedin.com/in/isabelle-billoy

Expertise

Campagnes marketing multicanal – Leads gen

Organisation d'événements France & EMEA

Communication

Stratégie de contenu

Salesforce

KPI & ROI

Lancement de produits

Environnement Hardware & Software

Langues

Français

Anglais

Espagnol

Forces

Customer-centric

Orientée résultats

Enthousiaste

Créative

Travail en équipe

Autonome

Isabelle BILLOY

Global Marketing & Events Manager

Spécialiste en marketing B2B, disposant d'une grande expertise en marketing stratégique et opérationnel dans des environnements Software/Saas et Hardware, chez Pitney Bowes, le Leader américain de la gestion documentaire et du traitement du courrier.

Présence dans 120 pays - 11K employés dans le monde - CA : 3,5 milliards de \$

Compétences

Marketing : Responsable de la déclinaison des axes stratégiques / Choix des supports et des moyens

Définition et réalisation de campagnes 360° alignées avec les objectifs commerciaux. Activation des différents leviers de marketing inbound et outbound : emailing, webinar, livres blancs, télémarketing, réseaux sociaux, Web, PR. Génération de leads : accélération de la demande clients et prise de parts de marché.

Ex : Lancement d'une campagne multicanale ciblée sur l'offre de « Dématérialisation » de l'entreprise avec génération de plus de 500 leads à la clé.

Communication : Gestion d'une grande variété de contenus digitaux ou print

Déclinaison du plan de communication et élaboration des calendriers éditoriaux afin de viser les objectifs suivants : diffuser la vision, développer la notoriété et l'expertise de l'entreprise auprès de différentes cibles et verticaux.

Mise en œuvre de campagnes publicitaires - Réseaux sociaux

Création de présentations institutionnelles et produits pour la force de vente.

Ex : Utilisation d'un retour d'expérience client comme clé de voute d'une campagne de communication (publireportage, vidéo, réseaux sociaux) afin de développer la visibilité de la marque auprès d'une cible d'ETI.

Evénements : En charge du planning événementiel et de son exécution

Gestion globale des projets en mode end to end (événements propriétaires et salons professionnels): plan de communication, réalisation du stand, animation, workshops, conférences, suivi des leads et calcul du ROI.

Organisation de kick off interne. Responsabilité d'un budget de 400 K€.

Ex : Accélération significative du pipeline (+50%) grâce à un événement majeur dans le secteur Graphic permettant de positionner l'entreprise comme partenaire stratégique.

Compétences transverses : Gestion multi-projets et suivi de budget dans une organisation matricielle au sein d'une équipe marketing internationale.

Ex : Campagne internationale de recrutement de partenaires commerciaux afin de commercialiser l'offre Software d'un éditeur de classe mondiale.

Expérience

2014 à 2020 : Global Marketing & Events Manager - Pitney Bowes France & EMEA

2011 à 2014 : Responsable Marketing & Communication - Pitney Bowes Small and

Medium Business France

2002 à 2011 : Chef Produits systèmes d'affranchissement top of line - Secap Groupe

Pitney Bowes Small and Medium Business France

1990 à 2002 : Responsable Marketing - Pitney Bowes France

Formation

2020 : Formation Réseaux Sociaux et Marketing Digital

1994 à 1995 : Formation Marketing Direct

1988 : DUT Marketing & Gestion des Petites et Moyennes Organisations